【裁判字號】    90,小上,40
【裁判日期】    900911
【裁判案由】    給付管理費
【裁判全文】
臺灣板橋地方法院民事裁定  九十年度小上字第四○號
    上  訴  人  甲○○
    法定代理人  王雲霞
右當事人間請求給付管理費事件，上訴人對於中華民國九十年三月六日本院板橋簡易
庭八十九年度板小字第一六三六號小額訴訟事件第一審判決提起上訴，本院裁定如左
：
    主      文
上訴駁回。
第二審訴訟費用由上訴人負擔。
    理      由
一、按對於小額程序之第一審裁判之上訴，非以其違背法令為理由，不得為之，民事
    訴訟法第四百三十六條之二十四第二項定有明文。所謂判決違背法令係指判決不
    適用法規或適用不當者而言。且依同法第四百三十六條之二十五規定，上訴狀內
    應記載上訴理由，並表明原判決所違背之法令及其具體內容，以及依訴訟資料可
    認為原判決有違背法令之具體事實，上訴狀或理由書如未依此項方法表明者，即
    難認為已對小額訴訟第一審判決之違背法令有具體之指摘，又上訴理由如僅引用
    原審判決時之攻擊防禦方法作為上訴理由，應認為未對原審判決有何具體之指摘
    ，不得謂已合法表明上訴理由，其上訴均難認為合法。依民事訴訟法第四百三十
    六條之三十二第二項準用同法第四百四十四條第一項前段及第四百七十一條第一
    項規定，上訴人如未於提起上訴後二十日內，補正合法之上訴理由書，第二審法
    院毋庸令其補正，即應以裁定駁回之。
二、經查﹕本件上訴人因不服本院板橋簡易庭八十九年度板小字第一六三六號小額訴
    訟事件第一審判決，固於法定期間內提起上訴，然觀其上訴狀記載，無非以﹕依
    上訴人於八十二年八月二十日購買門牌號碼台北縣中和市○○街一二四巷一號七
    樓房屋，依購屋合約書第二十九頁第五款約定，管理費應由地下停車空間支應，
    及被上訴人於八十六年八月成立社區規約，表明原買賣契約規定者，應從其規定
    而受規約之保障，且從未簽署任何放棄上開買賣契約權利之文件，上訴人自有免
    繳納管理費之合法權利。至於被上訴人管理不力，依民法第二百六十四條行使同
    時履行抗辯權，上訴人亦毋庸支付管理費。另原審未履勘現場查證被上訴人管理
    維護不力，如何廢弛職務，損及上訴人權益，未見於原審判決中予以指責，顯屬
    違法云云，揆諸前揭說明，上訴人於第二審程序中提出新攻擊防禦方法，且未就
    原判決違背法令為具體指摘，並揭示所違背之法規條項及具體內容，而其所提訴
    訟資料復無從認該原判決有違背法令之具體事實。核其上訴理由，並未具體指出
    原審判決有如何違背法令情事，更未指明原審判決所違反之法令條項或其內容以
    及依訴訟資料有何判決違背法令之具體事實，參諸前開說明，自不得謂已合法表
    明上訴理由，上訴人又未於上訴後二十日內補正合法之上訴理由書，從而，本件
    上訴，顯難認為合法，應予駁回。
三、依民事訴訟法第四百三十六條之三十二第二項、第四百四十四條第一項前段、第
    四百七十一條第一項、第九十五條、第七十八條，裁定如主文。
中      華      民      國    九十    年      九      月    十一      日
                                  臺灣板橋地方法院民事第一庭
~B審判長法  官  許瑞助
~B      法  官  許瑞東
~B      法  官  張紫能
右為正本係照原本作成
不得抗告
中      華      民      國    九十    年      九      月    十三      日
~B      書記官  黃美雲


司法院資訊處製作；財團法人民間司法改革基金會備份。
